臺灣桃園地方法院刑事判決　　　　　　　 94年度易字第667號
公　訴　人　臺灣桃園地方法院檢察署檢察官
被　　　告　甲○○
上列被告因詐欺案件，經檢察官提起公訴（93年度偵字第16592
號）及移送併辦（94年度偵緝字第690 號），嗣因被告就被訴事
實為有罪之陳述，本院裁定改由受命法官獨任依簡式審判程序審
理，判決如下：
    主  文
甲○○連續幫助意圖為自己不法之所有，以詐術使人將本人之物
交付，處有期徒刑伍月，如易科罰金，以佰元折算壹日。
    事  實
一、甲○○明知當今不法份子為掩飾其不法犯行，避免執法人員
    之循線追緝，經常以低利或編造各種理由為誘餌，誘使民眾
    提供金融機構帳戶、存摺、提款卡、密碼等個人金融資料，
    渠等再利用取得之帳戶等個人金融資料供作對外詐騙或其他
    各種不法用途使用，可預見將金融機構帳戶存摺、提款卡、
    密碼等個人金融資料提供予不詳之人使用，可能幫助不法集
    團遂行詐欺取財之犯罪目的，仍基於縱有人以其金融帳戶實
    施詐欺犯罪亦不違背其本意之幫助概括犯意，連續為下列行
    為：
  (一)於民國九十三年年初，在某不知名網咖店中，將己所有之中
    國信託商業銀行股份有限公司（以下簡稱中國信託）新生簡
    易分行帳號0000000000000000號帳戶存摺
    ，以網路虛擬天幣折合新台幣約三、四千元之代價，售予姓
    名年籍不詳綽號「小陳」之成年男子，供詐欺集團人員訛詐
    他人之用，嗣有黃訓倫於九十三年二月十一日晚間九時三十
    分許，在雲林縣古坑鄉○○村○○路四十巷十八弄二三號住
    處，因接獲上開詐欺集團某人電告佯稱：黃訓倫因自來水工
    程得罪人，要拿錢出來排解，否則要斷黃訓倫之四肢等足以
    使人心生恐懼之詞，並要求黃訓倫於翌日零時許，匯款至甲
    ○○前所申設之中國信託帳戶中，致黃訓倫不疑有他，陷於
    錯誤，於當日晚間十一時十分許及翌日凌晨零時二十七分許
    ，陸續匯款共計新台幣（下同）二十萬元至前開甲○○所有
    之帳戶中，並復由詐騙集團人員提領上開金額既遂，嗣因黃
    訓倫心覺有異，發現受騙而報警處理，始悉上情。
  (二)於九十三年四月上旬某日，在某不知名網咖店（起訴書中誤
    載為桃園縣平鎮市○○街一○六號十二樓住處），將己有台
    北國際商業銀行股份有限公司（以下簡稱台北商銀）中壢分
    行帳號000000000000000號帳戶存摺、提款
    卡及密碼等物，以網路虛擬天幣折合新台幣約四千七百元之
    代價，售予真實姓名年籍不詳綽號「小偉」之成年男子，任
    由綽號「小偉」之成年男子所屬詐欺集團成員使用，嗣有乙
    ○○○於九十三年四月十三日下午六時五十分許，在台南縣
    佳里鎮海澄里萊竿寮一之七十四號住處，因接獲上開詐欺集
    團某人電告佯稱：乙○○○之女黃暄雅為人作保，友人去向
    不明後，應由黃暄雅負責，要求乙○○○匯款二萬元，始欲
    將其所擄之黃暄雅釋放等詞，致乙○○○不疑有詐，陷於錯
    誤，旋在台南縣佳里鎮農會，以自動提款機轉帳匯款之方式
    ，將二萬元轉匯至前開甲○○台北商銀之帳戶內，復由上開
    詐欺集團人員於九十三年四月十三日下午七時二十二分許，
    至中國信託新竹分行提款機領取，嗣經乙○○○與黃暄雅聯
    絡，始知受騙，並報警處理。
二、案經台南縣政府政府警察局佳里分局報請台灣台南地方法院
    檢察署呈請台灣高等法院檢察署令轉台灣桃園地方法院檢察
    署檢察官偵查起訴及移送併辦。
    理  由
一、查被告甲○○所犯係死刑、無期徒刑、最輕本刑為三年以上
    有期徒刑以外之罪，其於準備程序中就被訴事實為有罪之陳
    述，經法官告知簡式審判程序之旨，並聽取公訴人及被告之
    意見後，經本院裁定由受命法官獨任進行簡式審判程序，合
    先序明。
二、右揭事實，業據被告於本院審理中坦認不諱，並有中國信託
    商業銀行股份有限公司函文、中國信託客戶交易明細表、中
    華電信行動電話分公司電話通聯記錄、華通聯網有限公司函
    文、甲○○個人休（請）假記錄卡、南區農會電腦共用中心
    自動付款機存戶交互明細表、台北國際商業銀行中壢分行函
    文、台北國際商業銀行歷史明細檔查詢單各一份、照片八幀
    在卷可稽，且被害人黃訓倫、乙○○○分別於前開時、地，
    按詐騙集團人員之指示持其提款卡至提款機操作匯款，因而
    將帳戶內存款匯至被告所提供之中國信託及台北商銀帳戶等
    情，亦據被害人黃訓倫、乙○○○於警詢中指訴明確，足見
    被告確有提供其上開中國信託及台北商銀帳戶，供姓名年籍
    不詳自稱「小陳」、「小偉」之成年男子等人組成之犯罪集
    團作為詐欺取財之工具，是被告上開自白核與事實相符，應
    堪採信。本案事證明確，被告犯行，堪以認定。
三、查上開某詐欺集團以前揭詐術向被害人黃訓倫、乙○○○施
    騙，致被害人黃訓倫、乙○○○均陷於錯誤，匯款入被告之
    銀行帳戶，所為係犯刑法第三百三十九條第一項之詐欺取財
    罪。被告提供其本人之存摺予他人犯罪，將詐騙款項匯入該
    帳戶內，並不等同被告向告訴人施以欺罔之詐術行為，且亦
    無證據證明被告有參與詐欺取財犯行之構成要件行為，其所
    為僅對於該集團遂行詐欺取財犯行資以助力，核其所為，係
    犯刑法第三十條第一項前段、第三百三十九條第一項詐欺罪
    之幫助犯，依刑法第三十條第二項規定，按正犯之刑減輕之
    。上開詐騙集團分別向被害人黃訓倫、乙○○○詐騙之詐欺
    取財行為，雖時間緊接，惟卷內並無證據顯示係屬同一詐騙
    集團所為，是對上開詐騙集團所為，無法論以連續犯，併此
    敘明。再被告先後二次提供帳戶予他人之幫助詐欺行為，亦
    時間緊接，手法相同，觸犯構成要件相同之罪名，顯係基於
    概括犯意反覆為之，為連續犯，應依刑法第五十六條規定，
    以一罪論並加重其刑。爰審酌被告提供存摺帳戶幫助他人犯
    罪，致使真正犯罪者難以被查獲，助長社會犯罪風氣，惟念
    其犯後坦承犯行，尚知悔悟等一切情狀，量處如主文所示之
    刑，並諭知易科罰金之折算標準，以資懲儆。又公訴人雖僅
    就被告九十三年四月上旬提供台北商銀帳戶於詐欺集團之行
    為起訴，惟被告於九十三年年初另有提供中國信託帳戶於詐
    欺集團等情，已據被告供承在卷，則被告多次提供銀行帳戶
    予詐欺集團之行為既有連續犯裁判上一罪關係，未起訴部分
    自為起訴部分之效力所及，移送併辦部分本院自應併予審理
    。至被告所交付之前開帳戶存摺、提款卡，雖係供犯罪所用
    之物，然既已交付該犯罪集團人員使用，顯已移轉其所有權
    予前揭集團人員，而非被告所有，且均非違禁物，亦無證據
    足資證明係屬應沒收之物，又因幫助犯不適用責任共同之原
    則，對正犯所有供犯罪所用或因犯罪所得之物，勿庸併為沒
    收之宣告（最高法院八八年度臺上字第六二三四號判決參照
    ），爰不另為沒收之宣告，併予敘明。
據上論斷，應依刑事訴訟法第二百九十九條第一項前段，刑法第
五十六條、第三百三十九條第一項、第三十條第一項、第二項、
第四十一條第一項前段，罰金罰鍰提高標準條例第一條前段、第
二條，判決如主文。
本案經檢察官柯怡如到庭執行職務。
中　　華　　民　　國　　94　　年　　10　　月　　13　　日
                  刑事第四庭  法　官　張淑華
以上正本證明與原本無異。
如不服本判決，應於送達後10日內，向本院提出上訴狀。
                              書記官　郭中明
中　　華　　民　　國　　94　　年　　10　　月　　13　　日
附錄論罪科刑法條
中華民國刑法第339條第1項
意圖為自己或第三人不法之所有，以詐術使人將本人或第三人之
物交付者，處5 年以下有期徒刑、拘役或科或併科1 千元以下罰
金。
